【裁判字號】    95,易,23
【裁判日期】    950524
【裁判案由】    竊盜
【裁判全文】
臺灣花蓮地方法院刑事判決                95年度易字第23號
公  訴  人  臺灣花蓮地方法院檢察署檢察官
被      告  乙○○
                    （另案在臺灣花蓮看守所羈押中）
上列被告因竊盜案件，經檢察官提起公訴（94年度偵字第2064號
、95年度偵字第70號），本院判決如下：
    主  文
乙○○竊盜，累犯，處有期徒刑伍月，如易科罰金，以參佰元折
算壹日；又竊盜，累犯，處有期徒刑陸月，如易科罰金，以參佰
元折算壹日。應執行有期徒刑拾月，如易科罰金，以參佰元折算
壹日。
    事  實
一、乙○○曾因竊盜案件，經本院判處有期徒刑8 月確定，甫於
    民國92年11月15日縮刑期滿執行完畢，猶不知悔改，基於意
    圖為自己不法所有，於民國93年6月間某日，在花蓮市○○○
    街187 號丙○○所經營之東永發機車行前馬路旁，竊取丙○○所持有車號RGI-902 號機車（該機車原為張明賢所有，於
    92年8、9月間，因張明賢之妻范淑琴向丙○○另購機車，乃
    將該機車交由丙○○辦理報廢手續，惟因丙○○認該機車仍
    有利用之價值，將該機車放置機車行前馬路旁，並因事務繁
    忙，遲未辦理報廢手續，范淑琴乃於93年1月5日自行向監理
    所辦理報廢手續）後，供己使用，嗣因乙○○於93年12月12
    日，騎乘該機車時，經警發現該機車為已報廢登記之機車，
    而開立舉發違反道路交通管理事件通知單，並因乙○○遲不
    繳納罰款，范淑琴收到監理所寄發之裁決書，始知該機車遭
    竊，而報警查獲。其復另行基於意圖為自己不法所有之犯意
    ，於94年5 月6日下午3時30分許，在花蓮市○○街72巷10號
    後門，見丁○○將其所有之黑色背包1 個（內有身分證、駕
    照、新台幣2700元、行動電話及行動電話之電池）掛在該處
    樹上，乃趁機竊取該背包。嗣因丁○○報警處理，經警調閱
    丁○○遭竊行動電話之通聯紀錄，始循線查獲。
二、案經花蓮縣警察局花蓮分局報告臺灣花蓮地方法院檢察署檢
    察官偵查起訴。
    理  由
一、訊據被告乙○○雖坦承於93年6月份開始騎乘車號RGI-902號
    機車，並於93年12月12日為警開立舉發違反道路交通管理事
    件通知單，及將丁○○遭竊之行動電話出售予陳宗裕之事實
    ，惟矢口否認有竊盜之犯行，辯稱：伊沒有偷丁○○皮包，
    只是撿到一支行動電話及電池而已，伊也沒有偷機車，是伊
    跟機車行老闆說伊沒有車好騎，老闆就先弄一台車給伊騎等
    語。經查：
  1.證據能力部分：
    (一)按刑事訴訟法第159條第1項規定：被告以外之人於審判外
      之言詞或書面陳述，除法律有規定者外，不得作為證據。
      又證人依法應具結而未具結者，其證言不得作為證據。被
      告以外之人於偵查中向檢察官所為之陳述，除顯不可信之
      情況外，得為證據；被告以外之人於檢察事務官、司法警
      察官或司法警察調查中所為之陳述，與審判中不符時，其
      先前之陳述具有較可信之特別情況，且為證明犯罪事實存
      否所必要者，得為證據，同法第158條之3、第159條之1第
      2 項及第159條之2分別定有明文。查被告主張證人丙○○
      於警詢中所言無證據能力，依前揭規定，丙○○於警詢中
      所言，依法原則上無證據能力，僅例外當其於警詢中所言
      與審判中不符時，且該陳述具有可信性及必要性者，始賦
      予其證據能力。而丙○○於警詢中所言與本院到庭所證述
      之內容相符，故依上開規定，認無證據能力。
    (二)按被告以外之人於審判外之陳述，雖不符刑事訴訟法第15
      9條之1至159條之4之規定，而經當事人於審判程序同意作
      為證據，法院審酌該言詞陳述或書面陳述作成時之情況，
      認為適當者，亦得為證據；當事人、代理人或辯護人於法
      院調查證據時，知有第159條第1項不得為證據之情形，而
      未於言詞辯論終結前聲明異議者，視為有前項之同意，同
      法第159條之5定有明文。立法意旨在於傳聞證據未經當事
      人之反對詰問予以核實，原則上先予排除，惟若當事人已
      放棄反對詰問權，於審判程序中表明同意該等傳聞證據可
      作為證據；或於言詞辯論終結前未聲明異議，基於尊重當
      事人對傳聞證據之處分權，及證據資料越豐富，越有助於
      真實發見之理念，且強化言詞辯論主義，使訴訟程序得以
      順暢進行，上開傳聞證據亦均有證據能力。本件除上開被
      告除對於丙○○之警詢中所言的證據能力有爭執外，對於
      其餘證人之警詢中所言的證據能力均不爭執，且未聲明異
      議，依上開說明，渠等警詢中之證言業經擬制同意，本院
      審酌渠等警訊筆錄作成時之情形，亦認適當，自得採為證
      據，合先敘明。
  2.實體部分：
    (一)車號RGI-902 號機車為張明賢所有，張明賢之妻范淑琴因
      於92年8、9月間，向丙○○另購機車，乃將該機車交由丙○○辦理報廢手續，惟因丙○○遲未辦理報廢手續，范淑
      琴乃於93年1月5日自行向監理所辦理報廢手續，並於94年
      11月間收到監理站之裁決書始知該機車遭人騎乘而報警處
      理等情，業據證人范淑琴於警詢中證述明確，並有舉發違
      反道路交通管理事件通知單、車籍作業系統查詢認可資料
      各1 張在卷可參。又證人丙○○於本院審理時證稱：范淑
      琴於92年8、9月間，向其買一台中古機車，所以請其將車
      號RGI-902 號機車報廢，其認為該機車還有價值，就將該
      機車放在機車行前之馬路邊，後來因其沒有幫范淑琴報廢
      該機車，范淑琴就自己去報廢，其沒有將該機車交由被告
      使用，直到范淑琴將罰單交給其，其才知道有被告這個人
      等語。被告雖於警詢及本院均辯稱：伊與丙○○是朋友關
      係，因伊無機車可騎用，故丙○○將該機車修理好給伊騎
      用，伊說要用買的，但丙○○叫伊先騎，事後也沒向伊要
      錢云云。然若如被告所述，丙○○尚自行修好該機車後供
      被告騎用，且亦不向被告收取該機車之購車費用，則兩人
      情誼應該甚篤。而本件之起因又僅為被告遭警開立之罰單
      未繳之單純罰鍰問題，丙○○實無否認將該機車借予被告
      之必要？甚至設詞誣陷被告竊車之可能。然證人丙○○於
      本院審理時均堅指不認識被告，亦未將該機車借予被告，
      顯見被告所辯係向丙○○借車云云，實不足採。
    (二)又被告於94年5月13日警詢中供稱：伊於94年5月6日下午5
      時，在花蓮市○○街巷子之草堆內撿到丁○○遭竊之行動
      電話及電池，並賣予陳宗裕等語。證人陳宗裕於警詢中亦
      證稱：丁○○遭竊之行動電話係其於94年5月6日夜間，向
      被告所買，其不知道該行動電話是丁○○遭竊之贓物等語
      。而丁○○係94年5 月6日下午3時30分許，在花蓮市○○
      街72巷10號後門樹上發現其掛在樹上之黑色背包遭竊，背
      包內有其身分證、駕照、新台幣2700元、行動電話等物，
      並於當日即向警方報案，於94年5 月14日接到警方通知找
      到行動電話及電池時，一出門即發現其遭竊之皮包被人放
      在其家門口鞋櫃上，除行動電話與電池外，其餘遭竊物品
      均在背包內等情，業據證人丁○○於警詢中證述綦詳。若
      非被告竊取丁○○之背包，為何偷竊者早不歸還、晚不歸
      還，恰於被告至警局製作筆錄之翌日歸還？況若係他人所
      竊，偷竊者既將行動電話、電池任意丟棄，大可將其餘不
      要物品丟棄即可，焉須將其餘所竊物品主動歸還？甚至連
      同所竊之現金新台幣2700元亦一併歸還？是本件竊盜應係
      被告所為，其因至警局製作筆錄後，一時心虛，故主動將
      除已為警扣押之行動電話及電池以外之物歸還被害人丁○○。故被告所辯非其所竊云云，顯不可採。
    (三)此外，復有通聯調閱查詢單1 份附卷可參。本件事證明確
      ，被告犯行，堪以認定，應予依法論科。
二、核被告等所為，係犯刑法第320條第1項竊盜罪。又被告曾因
    竊盜案件，經本院判處有期徒刑8 月確定，於92年11月15日
    縮刑期滿執行完畢，此有台灣高等法院被告前案紀錄表在卷
    可參，其於5 年內再犯本件有期徒刑以上之罪，均為累犯，
    應依法各加重其刑。被告2次竊盜犯行，已相隔近1年，行竊
    方式亦不相同，顯見其犯意各別，應予分論併罰。爰審酌被
    告犯罪之動機、手段、所生之危害、被告事後返還竊得物品
    予丁○○，及被告否認犯行之態度，顯無悔意等一切情狀，
    各量處如主文所示之刑，並諭知易科罰金之折算標準，及定
    其應執行刑。
據上論斷，依刑事訴訟法第299條第1項前段，刑法第320條第1項
、第47條、第41條第1項前段、第51條第5款，罰金罰鍰提高標準
條例第1條前段、第2條，判決如主文。
本案經檢察官甲○○到庭執行職務。
中    華    民    國    95    年    5     月    24    日
                        臺灣花蓮地方法院刑事第一庭
                              審判長法  官  張健河
                                    法  官  吳韻馨
                                    法  官  李世華
上列正本證明與原本無異。
如對本判決不服，應於送達後10日內，向本院提出上訴狀。（應
抄附繕本）
                                    書記官  李閔華
中    華    民    國    95    年    5     月    26    日
附錄本判決論罪之法律條文：
中華民國刑法第320條第1項：
意圖為自己或第三人不法之所有，而竊取他人之動產者，為竊盜
罪，處五年以下有期徒刑、拘役或五百元以下罰金。


司法院資訊處製作；財團法人民間司法改革基金會備份。
